臺灣雲林地方法院刑事判決　　　　　　　 96年度訴字第126號
公　訴　人　臺灣雲林地方法院檢察署檢察官
被　　　告　甲○○
上列被告因違反毒品危害防制條例案件，經檢察官提起公訴（95
年度毒偵字第1842號、96年度毒偵字第54、97號），被告於準備
程序進行中就被訴事實為有罪之陳述，本院合議庭裁定進行簡式
審判程序，判決如下：
    主  文
甲○○施用第一級毒品，累犯，處有期徒刑玖月，扣案之第一級
毒品海洛因淨重共零點貳壹公克沒收銷燬之，包裹上開海洛因之
包裝袋貳個均沒收。又施用第二級毒品，累犯，處有期徒刑伍月
。應執行有期徒刑壹年，上開扣案之第一級毒品海洛因沒收銷燬
之，包裝袋貳個均沒收。
    事  實  及  理  由
一、本件係經被告甲○○於準備程序進行中就被訴事實為有罪之
    陳述，而經本院合議庭裁定以簡式審判程序審理，則依刑事
    訴訟法第273 條之2 、同法第159 條第2 項之規定，不適用
    傳聞法則有關限制證據能力之相關規定；並得依同法第310
    條之2 之準用同法第454 條之規定製作略式判決書，僅需記
    載犯罪事實、證據名稱及應適用之法條，並得以簡略方式為
    之，合先敘明。
二、犯罪事實：甲○○前因施用毒品案件，經觀察、勒戒後，認
    無繼續施用毒品之傾向，於民國92年5 月1 日釋放出所，並
    由臺灣雲林地方法院檢察署檢察官於同日以91年度毒偵字第
    1232號為不起訴處分確定。又因施用毒品案件，經法院判處
    應執行有期徒刑10月確定，於95年7 月3 日縮刑期滿執行完
    畢。詎仍不知戒除施用毒品習性，於上開觀察勒戒執行完畢
    釋放後5 年內，復基於施用第1 級毒品海洛因之犯意，於95
    年12月2 日下午6 時許，在其位於雲林縣崙背鄉○○村○○
    路9 號之住處，以將海洛因摻水後置於針筒內注射身體之方
    式，施用第1 級毒品海洛因1 次；又基於施用第2 級毒品甲
    基安非他命（起訴書誤載為安非他命）之犯意，於95年11月
    30日某時許，在其上開住處，以將甲基安非他命置於玻璃球
    內以火燒烤吸食其煙霧之方式，施用第2 級毒品甲基安非他
    命1 次。嗣於95年12月2 日晚上10時30分許，因另涉竊盜案
    件，在雲林縣虎尾鎮○○路123 巷33號前為警查獲，並扣得
    以其所有之包裝袋包裹之第1 級毒品海洛因2 包（合計淨重
    0.21公克），經警採尿送驗，檢出毒品嗎啡及甲基安非他命
    陽性反應；於翌日因上開所涉竊盜案件，解送臺灣雲林看守
    所羈押時，採尿送驗結果，亦檢出毒品嗎啡及甲基安非他命
    陽性反應而悉上情。
三、前項犯罪事實，有下列證據可資為佐：
    (一)被告甲○○於警詢、檢察事務官詢問、檢察官訊問及本院
      審理時供認不諱。
    (二)雲林縣警察局西螺分局查獲煙毒麻管嫌犯尿液送檢真實姓
      名對照表、檢體採收紀錄表及詮昕科技股份有限公司95年
      12月13日、95年12月19日濫用藥物尿液檢驗報告各1 份。
    (三)法務部調查局96年1 月1 日調科壹字第09523053580 號鑑
      定書1 紙。
    (四)臺灣高等法院被告前案紀錄表1 份。
四、按海洛因、甲基安非他命分別為毒品危害防制條例第2 條第
    2 項第1 、2 款所明定之第1 級毒品、第2 級毒品。核被告
    甲○○所為，係犯毒品危害防制條例第10條第1 項之施用第
    1 級毒品罪，及同條第2 項之施用第2 級毒品罪。其非法持
    有第1 級毒品海洛因、第2 級毒品甲基安非他命之低度行為
    ，已為其施用之高度行為所吸收，均不另論罪。被告所犯上
    開2 罪間，犯意各別，行為互異，應予分論併罰。又被告有
    如犯罪事實欄所述之前案科刑及執行紀錄，有卷附臺灣高等
    法院被告前案紀錄表可按，其受有期徒刑之執行完畢，5 年
    以內故意再犯有期徒刑以上之罪，為累犯，應依刑法第47條
    第1 項之規定，各加重其刑。公訴意旨認被告自95年11月中
    旬某日起至95年12月2 日晚上6 時許止，均有施用第1 級毒
    品海洛因犯行，及有施用第2 級毒品甲基安非他命共2 次之
    行為，但被告除因竊盜案件為警查獲時及於翌日解送臺灣雲
    林看守羈押時有採尿送驗，檢出毒品嗎啡及甲基安非他命陽
    性反應，有上開驗尿報告可佐被告所供95年12月2 日晚上6
    時許之施用第1 級毒品、於95年11月30日之施用第2 級毒品
    犯行外，其餘公訴人所指被告施用第1 級毒品之時間及被告
    另有施用1 次第2 級毒品之犯行，均僅有被告自白，別無其
    他佐證，自難僅憑被告自白，即認定被告亦有該部分犯行，
    公訴意旨認被告在95年12月2 日晚上6 時許以外之時間，亦
    有施用第1 級毒品犯行，及認定被告有2 次施用第2 級毒品
    犯行，均有未洽，附此敘明。爰審酌被告前因施用毒品，經
    觀察勒戒之處分後猶犯同罪行、其犯罪本質上為戕害自我身
    心健康之行為，尚未嚴重破壞社會秩序或侵害他人權益，及
    其犯後坦承犯行、態度良好、教育程度為高職肄業等一切情
    狀，分別量處如主文所示之刑，並依刑法第51條第5 款之規
    定，定其應執行之刑。扣案如主文所示之毒品海洛因，係查
    獲之第1 級毒品，不問屬於犯人與否，應依毒品危害防制條
    例第18條第1 項前段規定沒收銷燬之，包裹上開毒品海洛因
    之包裝袋2 個，並非不可與毒品分離，其係毒品之外包裝，
    用於包裹海洛因，係被告所有供施用海洛因所用之物，已據
    被告供明在卷，應依刑法第38條第1 項第2 款之規定沒收之
    。
五、據上論斷，應依刑事訴訟法第273 條之1 第1 項、第299 條
    第1 項前段、第310 條之2 、第454 條第1 項，毒品危害防
    制條例第10條第1 項、第2 項、第18條第1 項前段，刑法第
    11條前段、第47條第1 項、第51條第5 款、第38條第1 項第
    2 款，判決如主文。
本案經檢察官乙○○到庭執行職務。
中　　華　　民　　國　　96　　年　　5 　　月　　7 　　日
                  刑事第三庭    法  官　王　素　珍
以上正本證明與原本無異。
如不服本判決，應於判決收受後10日內，向本院提出上訴狀（須
附繕本）。
                                書記官　吳　伊　婷
中　　華　　民　　國　　96　　年　　5 　　月　　7 　　日
附錄本案論罪科刑法條：
毒品危害防制條例第10條
施用第一級毒品者，處6 月以上5 年以下有期徒刑。
施用第二級毒品者，處3 年以下有期徒刑。
